# 分摊至剩余履约义务交易价格相关信息

提问人：一云 时间：2023-03-21 17:00:29
陈老师：收入准则规定： 企业应披露与分摊至剩余履约义务的交易价格相关的信息，包括分摊至本期尚未履行（或部分履行）履约义务的交易价格总额、上述金额确认为收入的预计时间的定量或定性信息、未包括在交易价格的对价金额（如可变对价）等。
—–请问：与分摊至剩余履约义务的交易价格相关的信息，包括分摊至本期尚未履行（或部分履行）履约义务的交易价格总额———–这里是披露本期签订的、尚未履行完毕的合同总金额吗？
一云

回答人：chenyiwei
除了本期签订的、尚未履行完毕的合同总金额，也包括前期签订合同，但截至本期末尚未履行完毕的合同所对应的合同负债余额。

提问人：一云 时间：2023-03-24 10:14:37
陈老师： 是披露截至期末未执行完的合同金额，不是这些合同涉及的合同负债吧？ 因为有的合同没有预收款。

回答人：chenyiwei
是未执行完的合同金额。